【裁判字號】    97,裁,4359
【裁判日期】    970911
【裁判案由】    進口貨物核定退運
【裁判全文】
最  高  行  政  法  院  裁  定
                                      97年度裁字第4359號
上  訴  人（原審原告）  湯姆生化有限公司
代  表  人  甲○○
訴訟代理人  楊俊樂律師
上  訴  人（原審被告）  財政部臺中關稅局
代  表  人  乙  ○
上列當事人間進口貨物核定退運事件，上訴人對於中華民國95年
8月23日臺中高等行政法院95年度訴字第296號判決，提起上訴，
本院裁定如下：
    主  文
兩造上訴均駁回。
上訴審訴訟費用由兩造各自負擔。
    理  由
一、按對於高等行政法院判決之上訴，非以其違背法令為理由，
    不得為之，行政訴訟法第242條定有明文。依同法第243條第
    1項規定，判決不適用法規或適用不當者，為違背法令；而
    判決有同條第2項所列各款情形之一者，為當然違背法令。
    是當事人對於高等行政法院判決上訴，如依行政訴訟法第
    243條第1項規定，以高等行政法院判決有不適用法規或適用
    不當為理由時，其上訴狀或理由書應有具體之指摘，並揭示
    該法規之條項或其內容；若係成文法以外之法則，應揭示該
    法則之旨趣；倘為司法院解釋或本院之判例，則應揭示該判
    解之字號或其內容。如以行政訴訟法第243條第2項所列各款
    情形為理由時，其上訴狀或理由書，應揭示合於該條項各款
    之事實。上訴狀或理由書如未依此項方法表明，或其所表明
    者與上開法條規定不合時，即難認為已對高等行政法院判決
    之違背法令有具體之指摘，其上訴自難認為合法。
二、本件兩造對於原判決其敗訴部分各自提起上訴，雖以各該不
    利部分判決違背法令為由，惟核其上訴狀所載理由內容，無
    非或係仍執業於原審主張並為原判決所不採之陳詞，或係就
    原審取捨證據、認定事實之職權行使事項，指摘其適用法令
    不當，惟均未具體表明各該不利部分判決所違背之法令及其
    具體內容，難認對該判決之如何違背法令已有具體之指摘，
    依首揭說明，應認其上訴均不合法。另按「一、本稅則各號
    別品目之劃分，除依據本稅則類、章及其註，各號別之貨名
    及解釋準則之規定外，並得參據關稅合作理事會編纂之『國
    際商品統一分類制度(H.S) 註解』及其他有關文件辦理」為
    海關進口稅則總則第1條所明定，該H.S註解自具有法律效力
    。又基於依法行政原則，不得進口之大陸貨物，係因該貨物
    受現行法規之管制而無從准許其進口，自不因主管機關之前
    曾有誤判其為得准許進口之實例，而成為得合法進口之貨物
    ，乃屬當然，是以本件原審縱漏未審酌上訴人湯姆生化有限
    公司於原審提出之證11證物，亦與平等原則及信賴保護原則
    無涉；另其主張之2309.90.90.50.5稅號限不含動物性產品
    者方有適用，本件係動物性原料乳蛋白經處理製成，自非可
    歸列該稅號，均併此敘明。
據上論結，本件兩造上訴均不合法，依行政訴訟法第249條第1項
前段、第104條、民事訴訟法第95條、第78條，裁定如主文。
中    華    民    國    97    年    9     月    11    日
                    最高行政法院第四庭
                        審判長法官  姜  仁  脩
                              法官  黃  淑  玲
                              法官  曹  瑞  卿
                              法官  王  德  麟
                              法官  黃  清  光
以  上  正  本  證  明  與  原  本  無  異
中    華    民    國    97    年    9     月    11    日
                              書記官  阮  思  瑩


司法院資訊處製作；財團法人民間司法改革基金會備份。
